【裁判字號】    95,簡上,35
【裁判日期】    950505
【裁判案由】    傷害
【裁判全文】
臺灣花蓮地方法院刑事判決              95年度簡上字第35號
上  訴  人   臺灣花蓮地方法院檢察署檢察官
上  訴  人   乙○○
即  被  告
上列上訴人因被告傷害案件，不服本院玉里簡易庭中華民國95年
年2月17日95年度玉簡字第11號之第1審判決（原聲請簡易判決處
刑案號：94年度偵字第1731號），提起上訴，本院管轄之第2審
合議庭判決如下：
    主  文
原判決撤銷。
乙○○傷害人之身體，處拘役貳拾伍日，如易科罰金，以參佰元
折算壹日。
    事  實
一、乙○○於民國94年4月5日上午6時許，在花蓮縣富里鄉界段3
    83之1號土地上，因遭甲○○○質問為何在該處挖掘土地破
    壞鄰近甲○○○先人之墓地風水，乃與甲○○○發生口角爭
    執，詎乙○○竟基於傷害之犯意，以徒手毆打甲○○○之前
    胸1下，造成甲○○○受有前胸挫傷之傷害。
二、案經甲○○○訴由花蓮縣警察局玉里分局報告臺灣花蓮地方
    法院檢察署檢察官偵查後聲請簡易判決處刑。
    理  由
壹、證據能力有無之認定
一、按被告以外之人於審判外之言詞或書面陳述，除法律有規定
    者外，不得作為證據。又被告以外之人於審判外之陳述，經
    當事人於審判程序同意作為證據，法院審酌該言詞陳述或書
    面陳述作成時之情況，認為適當者，亦得為證據。當事人、
    代理人或辯護人於法院調查證據時，知有第159 條第1 項不
    得為證據之情形，而未於言詞辯論終結前聲明異議者，視為
    有前項之同意，刑事訴訟法第159 條第1 項及第159 條之5
    分別定有明文。
二、被害人甲○○○於警詢時之陳述，雖不合刑事訴訟法第159
    條之2、第159條之3有關傳聞法則例外之要件，惟公訴人、
    被告乙○○對於上開審判外之言詞陳述，均業於本院準備程
    序中表示同意引為證據，且迄於本案言詞辯論終結前亦未再
    聲明異議或撤銷同意，而本院審酌該等言詞或書面陳述作成
    之情況，核無違法取證及證明力明顯過低之瑕疵，亦認為以
    之作為證據為適當，故依諸上開規定，前揭被害人甲○○○
    於警詢時之陳述，具有證據能力。
貳、認定本案犯罪事實之證據及理由
一、訊據被告乙○○矢口否認有何傷害之犯行，辯稱：事發當時
    ，伊要下車離開，但甲○○○及其夫葉國興、兒子一起圍上
    來，不讓伊離開，當時伊被圍住，伊要擠出來，不知甲○○
    ○如何會受傷云云。
二、經查：被告確有於前開時地因細故與告訴人甲○○○發生爭
    執，並以徒手毆打告訴人甲○○○之前胸部一情，業據證人
    即告訴人甲○○○於警詢時及本院審理時先後證稱：「（警
    員問：當時打你之人為何人？是否熟識？）當時打我的是乙
    ○○。認識但不熟」、「（警員問：因何事起爭執？你受傷
    的部位於何處？有無驗傷？）我向他問起為何要侵占、破壞
    我墓園的地，當時他惱羞成怒用拳頭打我。受傷的部位在右
    前胸。有驗傷」、「（檢察官問：去年4月5日上午6時發生
    何事？）當天我去掃墓，看到被告挖我們的墓地，並破壞風
    水，我叫他不要挖，被告就出手打我」、「（檢察官問：被
    告如何打你？）被告出拳打我前胸，我就暈了，後來有去慈
    濟醫院驗傷」等語，核與在場證人葉國興於本院審理時具結
    證稱：（檢察官問：去年4月5日上午6時你有看到何事情？
    ）被告與我太太即甲○○○講一講，之後就出手打我太太右
    胸，我在我太太後面，後來我就上前去攔‧‧‧」、「（檢
    察官問：被告稱你們3人將他的車子圍起來，之後被告不小
    心才碰撞你太太，是否如此？）不是這樣，被告是用拳頭打
    我太太」等語大致相符，且證人甲○○○到庭後經被告當庭
    質問，亦明確證稱：「（被告問：我是否要下車，你們很兇
    ，我很怕想有逃離，我把車門推開逃離現場去報警？）是被
    告先出手打我後，我先生及我孫子才圍過去問他為何要打人
    ，被告所言不實」等語，足認其所言非虛，參以被告於警詢
    時原已供稱：伊怕一言不合起衝突，急於下車脫離現場，拉
    扯之中，不慎弄傷甲○○○，但並不是故意的云云；嗣於本
    院審理時卻改稱：伊不知甲○○○如何受傷，甲○○○所受
    傷害並非伊所造成云云，先後說法反覆不一，益見其所為之
    辯解，無非避重就輕之詞，尚難採信。此外復有財團法人佛
    教慈濟綜合醫院診斷證明書1張附卷可稽，是以本件事明確
    ，被告上開傷害犯行堪予認定，應依法論科。
三、核被告所為，係犯刑法第277條第1項之傷害罪。原審以被告
    傷害罪犯行明確，依法論罪科刑，固非無見，是被告猶上訴
    主張其並未毆打告訴人，不成立傷害罪，自不可採，應予駁
    回，惟被告係基於直接之傷害犯意，以拳頭毆打告訴人前胸
    並使之受傷，而非基於不確定之犯意，僅以手推開告訴人並
    使之受傷，此為其一；又告訴人為一已年近70歲之女性，反
    觀被告則為50多歲之男性，僅因一時口角爭執，即出手毆打
    告訴人身體重要部位之前胸，進而造成告訴人受有前胸挫傷
    之傷害，雖告訴人傷勢並非嚴重，然以告訴人年事稍高之情
    形下，對於告訴人所造成之損害著實不輕，此為其二；再者
    ，被告於警詢及本院審理中，均一再避重就輕否認犯行，其
    脫免罪責之意圖明顯，益見其毫無悔改之意，此為其三，原
    審對此未予審究，僅量處被告拘役15日，應屬過輕，檢察官
    據告訴人之請求，執此指摘原判決量刑過輕，即屬有理由，
    自應由本院予以撤銷改判。爰審酌被告先前並無任何前科紀
    錄，有臺灣高等法院被告前案紀錄表1份在卷可查，素行良
    好，惟其僅因細故即出手毆打告訴人，已如前述，其動機及
    目的均難謂合理，復審酌告訴人所生之損害情形，以及被告
    迄未能與告訴人達成和解，且事發後始終不願據實坦承全部
    犯行，犯後態度不佳等一切情狀，量處如主文所示之刑，並
    諭知易科罰金之折算標準。
據上論斷，應依刑事訴訟法第455條之1第1項、第3項、第369條
第1項前段、第364條、第299條第1項前段，刑法第277條第1項、
第41條第1項前段，罰金罰鍰提高標準條例第1條前段、第2條之
規定，判決如主文。
本案經檢察官李殷財到庭執行職務。
中    華     民     國    95      年    5    月  5   日
                          臺灣花蓮地方法院刑事第三庭
                                 審判長法  官 鄭培麗
                                       法  官 鄭光婷
                                       法  官 楊仲農
上列正本證明與原本無異。
本件不得上訴。
                                        書記官
中    華    民    國    95    年    5     月   5     日
附錄本判決論罪之法律條文：
刑法第二百七十七條第一項：
傷害人之身體或健康者，處三年以下有期徒刑，拘役或一千元以
下罰金。
犯前項之罪，因而致人於死者，處無期徒刑或七年以上有期徒刑
，致重傷者，處三年以上、十年以下有期徒刑。


司法院資訊處製作；財團法人民間司法改革基金會備份。
